【裁判字號】    97,消債更,230
【裁判日期】    970815
【裁判案由】    更生事件
【裁判全文】
臺灣屏東地方法院民事裁定           97年度消債更字第230號
聲  請  人
即債務人    甲○○
                        樓之3.
上列當事人聲請消費者債務清理事件，本院裁定如下：
    主  文
債務人甲○○自中華民國九十七年八月十五日十六時起開始更生
程序。
    理  由
一、按法院開始更生程序之裁定，應載明其年、月、日、時，並
    即時發生效力，消費者債務清理條例第45條第1 項定有明文
    。
二、本件聲請意旨略以：聲請人前於民國95年間，以書面與最大
    債權金融機構台北富邦銀行，依「中華民國銀行公會會員辦
    理消費金融案件無擔保債務協商機制」達成分期還款協議，
    同意自95年9 月起，分100 期，利率3 ％，按月償還新台幣
    （下同）16,207元。惟聲請人平均每月收入約21,305元，尚
    需扶養父母支出每月生活費用共20,769元，聲請人四處借貸
    勉力還款至96年10月，因入不敷出造成履行協商有重大困難
    ，始為毀諾，此並非主觀上惡意不履行協商，實係客觀上確
    有不可歸責於聲請人之事由。又聲請人之無擔保或無優先權
    之債務總額未逾1,200 萬元，復未經法院裁定開始清算程序
    或宣告破產，爰向本院聲請更生等語。
三、經查：
  (一)聲請人前開主張，業據提出財產及收入狀況說明書、債權人
    清冊、協商成立協議書、財產歸屬資料清單、綜合所得稅各
    類所得資料清單、財團法人金融聯合徵信中心當事人查詢個
    人資料（信用報告）回覆書、建物登記謄本、土地登記謄本
    、勞工保險被保險人投保資料表、戶籍謄本、存簿影本、各
    類支出單據等為證，經核相符，是其上開主張，堪信屬實。
  (二)聲請人95、96年薪資所得分別為211,343 元、300,000 元，
    97年1 至3 月薪資所得為98,001元，平均每月收入約22,568
    元，扣除協商金額16,207元後，僅餘6,361 元，本院審酌內
    政部社會司頒訂之歷年最低生活費97年度台灣省為9,829 元
    ，足徵上開餘額顯不足負擔聲請人及其父母各3 分之1 之基
    本生活費用，是前開情狀已使聲請人難以維持自己之基本生
    活，自難期待其依約履行協商條件。聲請人因此主張係有不
    可歸責於己之事由，致履行顯有重大困難，非無理由，尚可
    採信。
  (三)此外，本件又查無聲請人有消費者債務清理條例第6 條第3
    項、第8 條或第46條各款所定駁回更生聲請之事由存在，其
    聲請更生，乃屬有據，應予准許，爰裁定如主文。
中    華    民    國    97    年    8     月    15    日
                        民事庭法官  翁世容
上為正本係照原本作成
本件不得抗告
中    華    民    國    97    年    8     月    15    日
                        法院書記官  張文俊


司法院資訊處製作；財團法人民間司法改革基金會備份。
